臺灣高等法院臺中分院刑事判決
111年度上訴字第1991號
上  訴  人  
即  被  告  何韋彥



選任辯護人  林克彥律師
上  訴  人  
即  被  告  鄭東逸


上  一  人
義務辯護人  朱奕縈律師
上列上訴人即被告等因違反毒品危害防制條例案件，不服臺灣臺
中地方法院110年度訴字第2061號中華民國111年7月7日第一審判
決（起訴案號：臺灣臺中地方檢察署110年度偵字第26673號、第
27176號、第27732號），提起上訴，本院判決如下：
    主  文
上訴駁回。
    事實及理由
一、本院審判範圍之說明：
　㈠按上訴得明示僅就判決之刑、沒收或保安處分一部為之，刑
    事訴訟法第348條第3項定有明文。依該條項之立法說明：「
    為尊重當事人設定攻防之範圍，並減輕上訴審審理之負擔，
    容許上訴權人僅針對刑、沒收或保安處分一部提起上訴，其
    未表明上訴之認定犯罪事實部分，則不在第二審之審判範圍
    。如為數罪併罰之案件，亦得僅針對各罪之刑、沒收、保安
    處分或對併罰所定之應執行刑、沒收、保安處分，提起上訴
    ，其效力不及於原審所認定之各犯罪事實，此部分犯罪事實
    不在上訴審審查範圍」等語。準此，上訴權人就下級審判決
    聲明不服提起上訴時，依現行法律規定，得在明示其範圍之
    前提下，擇定僅就該判決之「刑」、「沒收」、「保安處分
    」等部分單獨提起上訴，而與修正前認為上開法律效果與犯
    罪事實處於絕對不可分之過往見解明顯有別。此時上訴審法
    院之審查範圍，將因上訴權人行使其程序上之處分權而受有
    限制，除與前揭單獨上訴部分具有互相牽動之不可分關係、
    為免發生裁判歧異之特殊考量外，原則上其審理範圍僅限於
    下級審法院就「刑」（包含有無刑罰加重、減輕或免除等影
    響法定刑度區間之處斷刑事由、宣告刑與執行刑、應否諭知
    緩刑）、「沒收」、「保安處分」之諭知是否違法不當，而
    不及於其他（最高法院111年度台上字第1542號、111年度台
    上字第872號、第879號、111年度台上字第2489號刑事判決
    同此意旨）。
　㈡本案係由上訴人即被告甲○○、丙○○（下稱被告甲○○、丙○○）
    檢附具體理由提起上訴，檢察官則未於法定期間內上訴；而
    依被告甲○○、丙○○所提刑事聲明上訴狀，及被告甲○○、丙○○
    與其等辯護人於本院審理時陳述之上訴範圍，業已明示僅就
    原判決所量處之刑提起上訴（詳本院卷第136至137頁），而
    未對原判決所認定之犯罪事實、罪名及沒收部分聲明不服，
    參諸前揭說明，本院僅須就原判決所宣告之「刑」有無違法
    不當進行審理；至於原判決就科刑以外之其他認定或判斷，
    既與刑之判斷尚屬可分，且不在被告甲○○、丙○○明示上訴範
    圍之列，即非本院所得論究，合先敘明。
二、本案據以審查量刑當否之原判決所認定犯罪事實及罪名：
　㈠原判決犯罪事實：
　　甲○○、丙○○均明知愷他命、4-甲基甲基卡西酮、甲基-N,N-
    二甲基卡西酮、硝甲西泮均係毒品危害防制條例第2條第2項
    第3款列管之第三級毒品，硝西泮係同條項第4款列管之第四
    級毒品，依法不得販賣或意圖販賣而持有，竟於民國110年8
    月前某時，謀議共同販賣該等毒品，約定合作模式為：先由
    甲○○購入第三級毒品愷他命及含有混合第三級毒品4-甲基甲
    基卡西酮、甲基-N,N-二甲基卡西酮、硝甲西泮及第四級毒
    品硝西泮成分之咖啡包以備販賣，再由甲○○以其所有如附表
    二編號1所示之行動電話，使用通訊軟體FaceTime（下稱Fac
    eTime）與買家聯絡交易毒品事宜，嗣由丙○○以其所有如附
    表三編號3所示之行動電話與甲○○聯繫，依其指示出面交付
    毒品予買家並向買家收取價金，丙○○就每包愷他命、每包上
    開毒品咖啡包之價金分別抽取新臺幣（下同）500元、150元
    作為自己之獲利後，上繳所餘價金予甲○○，甲○○扣除成本後
    ，就每包愷他命、上開毒品咖啡包獲利500元、150元。謀議
    既定，甲○○、丙○○遂意圖營利，共同基於販賣第三級毒品及
    意圖販賣而持有含有混合第三級、第四級毒品成分之咖啡包
    之犯意聯絡，依上開模式，由甲○○於110年8月間，陸續購入
    愷他命及上開毒品咖啡包以備販賣，再為下列行為：
　⒈由甲○○於110年8月15日15時前某時，使用FaceTime以綽號「
    蘋果」與劉采彤聯絡交易愷他命事宜，約定110年8月15日15
    時許，在位於臺中市○○區○○路0段00巷0弄00號之消防局旁之
    坡上停車場（下稱本案交易地點）進行交易，再由丙○○依約
    騎乘車牌號碼000-000號普通重型機車（下稱甲車）抵達上
    開地點，交付愷他命1包與劉采彤，並向劉采彤收取3500元
    之價金，而當場完成交易。
　⒉由甲○○於110年8月16日15時28分前某時，使用FaceTime與劉
    采彤聯絡交易愷他命事宜，約定於110年8月16日15時28分許
    在本案交易地點進行交易，再由丙○○依約騎乘甲車抵達本案
    交易地點，交付愷他命1包與劉采彤，並向劉采彤收取3500
    元之價金，而當場完成交易。
　⒊嗣因劉采彤配合警方追查毒品來源，於110年8月17日19時42
    分許，佯裝欲購買愷他命而使用FaceTime與甲○○聯繫交易愷
    他命事宜，雙方達成劉采彤以3500元購買2公克愷他命之合
    意，再由丙○○依約騎乘甲車於同日20時8分許抵達本案交易
    地點與劉采彤進行交易，旋即為埋伏之警員當場逮捕而未遂
    ，並扣得如附表三所示之物。嗣警方經丙○○及劉采彤之指認
    及相關證據佐證，而持臺灣臺中地方檢察署檢察官核發之拘
    票及臺灣臺中地方法院核發之搜索票，於同年8月31日13時4
    7分許，至臺中市○○區○○○街000號4樓之5拘提甲○○並進行搜
    索，扣得如附表二所示之物。
　㈡所犯罪名：
　⒈被告2人就犯罪事實欄㈠部分所為，均係犯毒品危害防制條例
    第9條第3項、第5條第3項、第4項之意圖販賣而持有第三級
    、第四級毒品混合二種以上之毒品罪；就如犯罪事實欄㈠、⒈
    、⒉部分所為，均係犯毒品危害防制條例第4條第3項之販賣
    第三級毒品罪；就犯罪事實欄㈠、⒊部分所為，均係犯毒品危
    害防制條例第4條第6項、第3項之販賣第三級毒品未遂罪。
　⒉被告甲○○、丙○○2人各次販賣前持有愷他命純質淨重5公克以
    上之低度行為，應各為販賣之高度行為所吸收，均不另論罪
    。
　⒊被告2人共同意圖販賣而購入持有愷他命及上開毒品咖啡包，
    嗣意圖販賣而持有愷他命之犯行則繼續發展至販賣愷他命之
    犯行（即如事實欄㈠、⒈所示部分），則被告2人首次販賣愷
    他命之犯行與意圖販賣而持有上開毒品咖啡包之犯行，行為
    有部分合致，應認被告2人是以一行為同時觸犯意圖販賣而
    持有第三級、第四級毒品混合二種以上之毒品罪、販賣第三
    級毒品罪，為想像競合犯，應依刑法第55條規定，從較重之
    販賣第三級毒品罪處斷。
　⒋被告2人所犯如事實欄㈠、⒈至⒊所示之3次販賣第三級毒品既遂
    或未遂犯行間，犯意各別，行為互殊，應予分論併罰。
　㈢刑之加重或減輕事由：
　⒈累犯之認定：
　　查被告甲○○前因共同販賣第三級毒品未遂案件，經臺灣臺中
    地方法院以107年度訴字第1550號判決處有期徒刑1年10月確
    定，入監服刑後於109年8月14日縮短刑期假釋出監，並付保
    護管束，於110年1月12日假釋期滿未經撤銷，所餘刑期視為
    執行完畢，有刑案資料查註紀錄表、臺灣高等法院被告前案
    紀錄表附卷可按。檢察官業於審理程序中具體指出依卷附刑
    案資料查註紀錄表所示，被告構成累犯，並已說明被告甲○○
    之前案與本案均為販毒案件、不知悔改，請法院依累犯規定
    加重其刑，被告甲○○、辯護人均當庭對此表示並無意見（見
    原審卷第154至156頁），可認檢察官對被告甲○○構成累犯之
    事實及應加重其刑之事項已有所主張且符合應有之證明程度
    。被告甲○○於受徒刑之執行完畢後，5年以內故意再犯有期
    徒刑以上之本案各罪，均為累犯。考量被告甲○○前案犯罪經
    執行完畢後，理應產生警惕，而能因此自我控管，不再觸犯
    有期徒刑以上之罪，卻故意再犯本案各罪，足見其對於刑罰
    之反應力薄弱，況上開案件罪質與本案各罪均相同或相近，
    顯見被告甲○○有一再觸犯同類犯罪之特別惡性，並參酌司法
    院釋字第775號解釋意旨，認被告甲○○依刑法第47條第1項規
    定，就其本案所犯各罪均加重最低本刑，與憲法罪刑相當之
    原則無違，爰依法加重其刑。
　⒉混合二種以上之毒品之加重其刑：
　　本案被告2人意圖販賣而持有第三級、第四級毒品而混合二
    種以上之毒品，均應依毒品危害防制條例第9條第3項規定，
    適用意圖販賣而持有第三級毒品罪之法定刑，加重其刑。
　⒊未遂犯之減輕其刑：
　　被告2人如事實欄㈠、⒊所為，已著手為販賣第三級毒品之實
    行，惟未生既遂之結果，為未遂犯，爰依刑法第25條第2項
    規定，按既遂犯之刑減輕之。
　⒋本案被告2人所犯各罪均有偵審自白減刑規定之適用：
　　查被告2人於偵查及審判中均自白本案各次販賣第三級毒品
    既遂、未遂及意圖販賣而持有第三級、第四級毒品混合二種
    以上之毒品犯行，俱如前述，均應依毒品危害防制條例第17
    條第2項規定減輕其刑。
　⒌被告丙○○所犯各罪均有供出毒品來源因而查獲之減免其刑規
    定之適用：
　　被告丙○○於警詢、偵訊中陳稱，本案所販賣及意圖販賣而持
    有之毒品均係自被告甲○○所取得（見偵26673卷第71至74頁
    、第78至80頁、第160至162頁），警方因而查獲被告甲○○，
    報請臺灣臺中地方檢察署檢察官偵辦並提起公訴，此有大雅
    分局搜索票聲請書暨所附偵查報告、大雅分局刑事案件報告
    書、本案起訴書在卷可稽（見110年度警聲搜字第1147號卷
    第3至10頁；110年度偵字第27732號卷第17至19頁；原審卷
    第12頁），足見被告丙○○確已供出其毒品來源使警方因而查
    獲被告甲○○，爰依毒品危害防制條例第17條第1項規定，減
    輕被告丙○○所犯各罪之刑。
　⒍被告2人所犯販賣第三級毒品既遂、未遂犯行，各有上揭刑之
    加重或兼有減輕事由，應依法先加重後遞減之。至其2人所
    犯意圖販賣而持有第三級、第四級毒品混合二種以上之毒品
    犯行部分，因與如事實欄㈠、⒈所示該次販賣第三級毒品犯行
    想像競合，而為其中之輕罪，是關於輕罪部分之加重、減輕
    其刑事由，於後述量刑時仍一併審酌。
　⒎本案不適用刑法第59條規定酌減其刑：
　⑴按刑法上之酌量減輕，必於犯罪之情狀可憫恕時，始得為之
    ，為刑法第59條所明定，即刑法第59條之酌量減輕其刑，必
    須犯罪另有特殊之原因與環境等等，在客觀上足以引起一般
    同情，認為即予宣告法定最低度刑期猶嫌過重者，始有其適
    用，至情節輕微僅可為法定刑內從輕科刑之標準，不得據為
    酌量減輕之理由（最高法院28年上字第1064號、45年台上字
    第1165號判例意旨參照）。
　⑵被告甲○○辯稱：我犯後坦承全部犯行，深具悔意，可認犯後
    態度良好；本案販賣毒品次數非多、金額非高，且交易對象
    僅有1人，顯見我並非長期販賣大量毒品、嚴重危害國人身
    心健康之毒梟或大盤交易者；我母親罹患憂鬱症、焦慮症、
    失眠症，由我照護並負擔家計；我因迫於經濟壓力，方一時
    失慮，為求給予母親正常之生活品質，穩定家庭收入，致觸
    法鑄成大錯等語。辯護人為被告甲○○辯稱：被告甲○○對全部
    犯罪事實均不爭執；其因一時迫於經濟壓力，再度誤觸重法
    ，非常後悔；依其僅是販賣毒品予友人，對象單一、金額不
    高，實際獲利不多等情觀之，足證其惡性尚輕；綜觀其犯罪
    情節尚屬輕微，只因一時失慮，致罹重典，相較於長期大量
    販毒之大毒梟而言，其對社會治安及國民健康之危害較小，
    縱處最輕本刑，仍不免過苛，且無從與上開大毒梟之惡行有
    所區隔，是其犯罪之情狀在客觀上足以引起一般人之同情，
    情堪憫恕，若處以法定最低度刑期，猶嫌過重，請審酌刑法
    第59條規定減輕其刑等語。
　⑶辯護人為被告丙○○辯稱：被告丙○○因經濟困難才想遞送毒品
    賺錢，對全部犯罪事實均不爭執，因未識法之嚴竣，一時失
    慮而觸犯重罪，後悔不已；其雖涉販賣毒品重罪，惟並無獲
    鉅大利益，足證其惡性尚輕；綜觀其犯罪情節尚屬輕微，只
    因一時失慮，致罹重典，相較於長期大量販毒之大毒梟而言
    ，其對社會治安及國民健康之危害較小，縱處最輕本刑，仍
    不免過苛，且無從與上開大毒梟之惡行有所區隔，是其犯罪
    之情狀在客觀上足以引起一般人之同情，情堪憫恕，若處以
    法定最低度刑期，猶嫌過重，請審酌刑法第59條規定減輕其
    刑等語。
　⑷上開所辯，均屬本院於法定刑範圍內得以審酌從輕科刑之事
    項，況被告2人以共同謀議之分工方式反覆販賣毒品，危害
    程度遠高於吸毒者友儕間互通有無之零星、偶發毒品交易，
    尚難認被告2人之犯罪另有特殊原因與環境或背景，在客觀
    上不足以引起一般人之同情，而無宣告法定最低度刑期猶嫌
    過重之情形，自無刑法第59條規定酌減其刑之適用，上開所
    辯，均非可採。
三、上訴理由之論斷：
　㈠被告丙○○上訴意旨略以：刑法第59條規定係就犯罪情狀加以
    審酌，以決定被告之行為是否有情輕法重之情，而毒品危害
    防制條例第17條第2項之立法目的則係鼓勵觸犯毒品罪之行
    為人於偵查及審判中能勇於認錯而自白犯罪，並節省司法資
    源，因此刑法第59條及毒品危害防制條例第17條第2項之規
    定，兩者並非相互排斥之擇一關係，因此被告不因有符合毒
    品危害防制條例第17條第2 項規定獲得減刑即排除刑法第
　　59條之審酌及適用。被告有供出毒品來源，使警方因而查獲
     被告甲○○，又被告於警詢及偵訊均坦承犯行，其因一時失
    慮，受經濟壓力所迫才想販賣毒品換得一些錢，進價與售價
    價差不大，所得不多，犯情尚屬輕微等情，被告僅係偶發性
    小額販售，對於販毒所得未取得巨大利潤，被告實有其情可
    憫之處，原審於量刑時未審酌上情，致量刑過重，顯有未洽
    ，請依刑法第59條之規定減輕其刑；又被告之犯罪事實欄一
    、㈠、㈡所示犯行之犯案情節、手法、價金均相同，惟原審就
    犯罪事實欄一、㈠所示犯行量處有期徒刑1年11月，較犯罪事
    實欄一、㈡所示犯行所量處之有期徒刑1年10月重，亦有未洽
    ，請撤銷原判決，從輕量刑及定執行刑等語。
　㈡被告甲○○上訴意旨略以：
　⒈刑法第59條及毒品危害防制條例第17條第2項之規定，兩者並
    非相互排斥之擇一關係，因此被告不因有符合毒品危害防制
    條例第17條第2項規定獲得減刑即排除刑法第59條之審酌及
    適用。被告於警詢及偵訊均坦承一時失慮，受經濟壓力所迫
    才想販賣毒品換得一些錢，進價與售價價差不大，所得不多
    ，犯情尚屬輕微等情，被告僅係偶發性小額販售，對於販毒
    所得未取得巨大利潤，被告實有其情可憫之處，原審於量刑
    時未審酌上情，致量刑過重，顯有未洽，請依刑法第59條之
    規定減輕其刑。
　⒉本案卷內除臺灣高等法院被告前案紀錄表外，並無其他被告
    關於累犯應加重刑度之相關資料可參，且依110年度台上大
    字第5660號裁定意旨，該前案紀錄表係司法機關相關人員依
    憑原始資料所輸入之前案紀錄，僅提供法官便於瞭解本案與
    他案是否構成同一性之關聯、被告有無在監在押情狀等情事
    之用，實無從憑被告前案紀錄表即認檢察官已就被告構成累
    犯之事實具體指出證明方法，自無從認定被告已構成累犯而
    應依刑法第47條之規定加重其刑，原判決未查，遽論被告所
    犯之罪均構成累犯，並加重其刑，顯有未洽。　
　⒊被告販賣毒品之數量非鉅，且對象均屬同一，侵害之法益顯
    較一般販毒行為較小，犯罪所生之損害相對輕微，原審量刑
    顯非無失出。又被告就本案所犯數罪之犯罪類型相同，且其
    行為態樣、手段、動機均相似，又係於短時間內販賣相同毒
    品與相同之人，於併合處罰時其責任非難重複之程度高，應
    酌定較低之執行刑較屬妥適。惟原判決對於被告合併定其執
     行刑有期徒刑5年10月，顯有濫用其裁量權，請撤銷原判決
    ，改量處適當之刑等語。
　㈢本院查：　
　⒈按刑法第59條之酌量減輕其刑，必其犯罪另有特殊之原因、
    環境或背景，在客觀上足以引起一般之同情，且於法律上別
    無其他應減輕或得減輕之事由，認即予以宣告法定最低度刑
    猶嫌過重者，始有其適用。至被告家庭情況、犯罪動機、目
    的、手段等犯罪情節，以及犯罪後態度等事項，僅屬刑法第
    57條所規定在法定刑範圍內量刑時應予審酌之事項，茍非其
    犯罪具有特殊原因、環境或背景，在客觀上足堪憫恕者，尚
    難遽依刑法第59條規定減刑。且適用刑法第59條酌減其刑與
    否，事實審法院本屬有權斟酌決定（最高法院104年度台上
    字第399號刑事判決參照）。原判決就被告甲○○、丙○○ 2人
    如何不應適用刑法第59條酌減其刑，已於理由中詳予敘明。
    而刑法第59條所規定之酌減其刑，既係以縱使量處法定最低
    本刑猶嫌過重者，為其前提要件，必於犯罪之情狀顯可憫恕
    時，始得為之，自須考量犯罪所生危害、加重減輕事由與處
    斷刑範圍之連動效應，依個案具體情狀而有所調整，非可浮
    濫為之。被告於本案販賣第三級毒品犯行而言，將造成毒害
    擴散而使施用毒品者更加難以自拔，對於社會治安所生負面
    衝擊非微，對照其於適用相關減刑規定後可得量處之刑罰範
    圍，應無過苛之嫌，亦不存在任何特殊之原因與環境，而在
    客觀上足以引起一般人之同情，難認有何適用刑法第59條酌
    減其刑之餘地。至於被告甲○○、丙○○販賣對象之人數、次數
    多寡、販售所得金額之高低等情，皆非能否適用刑法第59條
    酌減其刑之絕對標準。被告甲○○、丙○○2人猶執陳詞，率謂
    原判決未予適用刑法第59條為不當，顯無足採。
　⒉次按證據以其是否由其他證據而生，可區分為原始證據及派
    生證據。被告前案紀錄表、刑案資料查註紀錄表係由司法、
    偵查機關相關人員依憑原始資料所輸入之前案紀錄，並非被
    告前案徒刑執行完畢之原始證據，而屬派生證據。鑑於直接
    審理原則為嚴格證明法則之核心，法庭活動藉之可追求實體
    真實與程序正義，然若直接審理原則與證據保全或訴訟經濟
    相衝突時，基於派生證據之必要性、真實性以及被告之程序
    保障，倘當事人對於該派生證據之同一性或真實性發生爭執
    或有所懷疑時，即須提出原始證據或為其他適當之調查（例
    如勘驗、鑑定），以確保內容之同一、真實；惟當事人如已
    承認該派生證據屬實，或對之並無爭執，而法院復已對該派
    生證據依法踐行調查證據程序，即得採為判斷之依據（最高
    法院111年度台上字第3143號判決意旨參照）。本案被告甲○
    ○前因共同販賣第三級毒品未遂案件，經臺灣臺中地方法院1
    07年度訴字第1550號判決判處有期徒刑1年10月確定，入監
    服刑後於109年8月14日縮短刑期假釋出監，並付保護管束，
    於110年1月12日假釋期滿未經撤銷，所餘刑期視為執行完畢
    ，此有刑案資料查註紀錄表、臺灣高等法院被告前案紀錄表
    附卷可稽，並經檢察官於原審審理時指出被告甲○○構成累犯
    ，並請求將其刑案資料查註紀錄表做為本件證據方法，被告
    甲○○於原審審理時就其全國前案紀錄表及原審再行提示之臺
    灣臺中地方檢察署所提出之刑案資料查註紀錄表均表示沒有
    意見，且檢察官於科刑辯論時亦稱被告甲○○部分應論以累犯
    ，並審酌其所犯為毒品案件，不知改過，依累犯加重其刑等
    語，再被告甲○○前案所犯係販賣第三級毒品罪，於110年1月
    12日執行完畢，其竟於甫執行完畢後7個月，即又再犯罪質
    相同且販賣毒品級別相同之本案販賣第三級毒品罪，顯見其
    對於刑罰之反應力極為薄弱，有特別之惡性，自均應依刑法
    第47條第1項之規定加重其刑，是以原審依累犯之規定加重
    其刑並無何違誤，故被告甲○○此部分上訴所陳並無足採。
　⒊復按刑之量定，係法院就繫屬個案犯罪之整體評價，為事實
    審法院得依職權自由裁量之事項，故量刑判斷當否之準據，
    應就判決之整體觀察為綜合考量，不可摭拾其中片段，遽予
    評斷。苟其量刑已以行為人之責任為基礎，並斟酌刑法第57
    條各款所列情狀，在法定刑度內，酌量科刑，無顯然失當或
    違反公平、比例原則及罪刑相當原則者，亦無偏執一端，致
    明顯失出失入情形，即不得任意指為違法或不當（最高法院
    110年度台上字第4370號刑事判決參照）。是就同一犯罪事
    實與情節，如別無其他加重或減輕之原因，下級審量定之刑
    ，亦無過重或失輕之不當情形，則上級審法院對下級審法院
    之職權行使，原則上應予尊重。原判決就被告甲○○、丙○○2
    人所犯販賣第三級毒品罪所量處之刑（詳如附表一所示），
    已針對被告2人各罪刑之加重、減輕事由及犯罪動機、目的
    、手段、參與程度、所生危害、素行、身心狀態、犯後坦承
    全部犯行之態度、智識程度、職業、家庭經濟狀況等刑法第
    57條之一切情狀具體審酌，在罪責原則下適正行使其量刑及
    定執行刑之裁量權，客觀上並未逾越法定刑度，亦與罪刑相
    當原則、比例原則無悖。又被告2人之意圖販賣而持有第三
    級、第四級毒品混合二種以上之毒品罪與其等首次販賣愷他
    命犯行即犯罪事實欄一、㈠所示犯行有部分合致，業經原審
    依想像競合犯之規定從較重之販賣第三級毒品罪處斷，與犯
    罪事實欄一、㈡僅係犯販賣第三級毒品罪有別，是以原審就
    其等犯罪事實欄一、㈠所示犯行量處較犯罪事實欄一、㈡所示
    犯行稍重之刑，並無何違誤或未洽之處。又被告甲○○所犯3
    罪所量處之刑度合計10年1月，原判決合併定其應執行刑有
    期徒刑5年10月，已給予4年3月之折扣；而被告丙○○所犯3罪
    所量處之刑度合計4年9月，原判決合併定其應執行刑有期徒
    刑2年6月，已給予2年3月之折扣，是以原判決所定應執行刑
    難認有逾越法律所規定之範圍，或濫用其裁量權限之違法情
    形。被告甲○○、丙○○2人提起上訴空言指摘原審量刑或定執
    行刑過重，亦無足採。
　⒋綜上所述，被告甲○○、丙○○2人就原判決之刑提起一部上訴，
    並以前開情詞主張原判決所為量刑不當，為無理由，均應予
    駁回。
據上論結，應依刑事訴訟法第368條，判決如主文。 　　　
本案經檢察官楊凱婷提起公訴，檢察官乙○○到庭執行職務。
中　　華　　民　　國　　111 　年　　10　　月　　25　　日
              刑事第二庭　  審判長法　官　何志通
                                  法　官　葉明松
                                  法　官　石馨文
以上正本證明與原本無異。
如不服本判決應於收受送達後二十日內向本院提出上訴書狀，其
未敘述上訴理由者，並得於提起上訴後二十日內向本院補提理由
書（均須按他造當事人之人數附繕本）「切勿逕送上級法院」。
因疫情而遲誤不變期間，得向法院聲請回復原狀。
                                  書記官  陳儷文 
中　　華　　民　　國　　111 　年　　10　　月　　25　　日
附錄本案論罪科刑法條全文：
毒品危害防制條例第4條
製造、運輸、販賣第一級毒品者，處死刑或無期徒刑；處無期徒
刑者，得併科新臺幣三千萬元以下罰金。
製造、運輸、販賣第二級毒品者，處無期徒刑或十年以上有期徒
刑，得併科新臺幣一千五百萬元以下罰金。
製造、運輸、販賣第三級毒品者，處七年以上有期徒刑，得併科
新臺幣一千萬元以下罰金。製造、運輸、販賣第四級毒品者，處
五年以上十二年以下有期徒刑，得併科新臺幣五百萬元以下罰金
。
製造、運輸、販賣專供製造或施用毒品之器具者，處一年以上七
年以下有期徒刑，得併科新臺幣一百五十萬元以下罰金。
前五項之未遂犯罰之。
毒品危害防制條例第5條
意圖販賣而持有第一級毒品者，處無期徒刑或十年以上有期徒刑
，得併科新臺幣七百萬元以下罰金。
意圖販賣而持有第二級毒品者，處五年以上有期徒刑，得併科新
臺幣五百萬元以下罰金。
意圖販賣而持有第三級毒品者，處三年以上十年以下有期徒刑，
得併科新臺幣三百萬元以下罰金。
意圖販賣而持有第四級毒品或專供製造、施用毒品之器具者，處
一年以上七年以下有期徒刑，得併科新臺幣一百萬元以下罰金。
毒品危害防制條例第9條
成年人對未成年人販賣毒品或犯前三條之罪者，依各該條項規定
加重其刑至二分之一。
明知為懷胎婦女而對之販賣毒品或犯前三條之罪者，亦同。
犯前五條之罪而混合二種以上之毒品者，適用其中最高級別毒品
之法定刑，並加重其刑至二分之一。
附表一：
編號 對應事實欄 原判決諭知罪刑 原判決宣告沒收 1 ㈠、⒈ 甲○○共同犯販賣第三級毒品罪，累犯，處有期徒刑肆年壹月。 扣案如附表二編號1、附表三編號2所示之物均沒收。   丙○○共同犯販賣第三級毒品罪，處有期徒刑壹年拾壹月。 扣案如附表三編號2、3、5所示之物均沒收。 2 ㈠、⒉   甲○○共同犯販賣第三級毒品罪，累犯，處有期徒刑肆年。 扣案如附表二編號1之物沒收。   丙○○共同犯販賣第三級毒品罪，處有期徒刑壹年拾月。 扣案如附表三編號3、6所示之物均沒收。 3 ㈠、⒊ 甲○○共同犯販賣第三級毒品未遂罪，累犯，處有期徒刑貳年。 扣案如附表二編號1、附表三編號1所示之物均沒收。   丙○○共同犯販賣第三級毒品未遂罪，處有期徒刑壹年。 扣案如附表三編號1、3所示之物均沒收。 
附表二（自甲○○處扣得）：
編號 物品名稱及數量 1 iPhone 7行動電話2支（無SIM卡） 2 iPhone 12行動電話1支（含SIM卡1張） 3 夾鍊袋5包  4 新臺幣6萬4000元 
附表三（自丙○○處扣得）：
編號 物品名稱及數量 1 第三級毒品愷他命6包（含包裝袋6只，總純質淨重9.3002公克，總驗餘淨重10.5388公克） 2 含有混合第三級毒品4-甲基甲基卡西酮、甲基-N,N-二甲基卡西酮、硝甲西泮及第四級毒品硝西泮成分之咖啡包5包（含包裝袋5只，總驗餘淨重17.6461公克） 3 vivo Y72 5G行動電話1支（含門號0000000000號SIM卡1張） 4 iPhone 7行動電話1支（無SIM卡）  5 新臺幣3500元  6 新臺幣3500元  7 新臺幣1萬7750元